臺灣高等法院臺中分院刑事判決　　 94年度上更(一)字第164號
上　訴　人　臺灣彰化地方法院檢察署檢察官
上　訴　人
即　被　告　甲○○
選任辯護人　許再定　律師
上列上訴人等因被告偽造有價證券等案件，不服臺灣彰化地方法
院八十九年度訴字第一○四六號中華民國九十年十月十九日第一
審判決（起訴案號：臺灣彰化地方法院檢察署八十九年度偵字第
二三三○號），提起上訴，本院判決後，經最高法院發回更審，
本院更為判決如下：
    主　　　文
原判決關於甲○○部分撤銷。
甲○○意圖供行使之用，而偽造有價證券，處有期徒刑參年。偽
造如附表一所示之支票柒紙，沒收。
    事　　  實
一、甲○○與謝世明係夫妻關係，二人共同經營之雙偉鴻國際貿
    易有限公司（下稱雙偉鴻公司）自民國（下同）八十四年七
    、八月間起即陷入困境，因甲○○前自八十一年間起，即常
    向東亮工業股份有限公司（下稱東亮公司）掌管財務之唐芳
    美借用票據周轉，因而熟知唐芳美將東亮公司所開設之臺灣
    中小企業銀行員林分行帳號三二五二之五號空白支票簿及公
    司印鑑章等物，置放在彰化縣員林鎮○○里○○路四四巷二
    九號東亮公司內之辦公桌抽屜，竟為圖週轉借款之用，基於
    意圖為自己不法所有之犯意，於八十四年十一月底某日，前
    往上開東亮公司所在地之辦公室，竊取唐芳美置放抽屜內之
    上開空白支票簿一本、東亮公司負責人乙○○印鑑章，及因
    緊急之下而誤竊置放同一抽屜內之緒亞工業股份有限公司（
    下稱緒亞公司）印鑑章（緒亞公司於八十三年五月五日變更
    登記名稱為東亮公司）各一枚，得手後，分別二次以緒亞公
    司及乙○○之印鑑章，盜蓋在上開東亮公司之空白支票上，
    並填具金額、發票日，第一次先接續偽造詳如附表二所示之
    支票四張（並於如附表二所示之票號ＡＱ0000000及
    ＡＱ0000000號支票背面各偽簽雙偉鴻之署押各一枚
    ），而持票向張淑芬調現（此上開甲○○竊盜及偽造有價證
    券等部分，應不另為免訴之諭知，詳如後述理由）。嗣隔數
    日後，甲○○又因積欠其他廠商貨款，而來請款，再另行起
    意意圖抵付貨款之用，又第二次接續偽造七張支票（詳如附
    表一），完成後，並於謝世明不知情之情況下，於如附表一
    所示之票號ＡＱ0000000號支票之背面偽簽謝世明之
    署押一枚，足以生損害於謝世明。而將如附表一所示之支票
    持以抵付貨款。嗣再隔一、二日後，唐芳美欲簽發支票時，
    始發現上開空白支票簿一本及印鑑章二枚均已遭竊，而甲○
    ○亦主動返還尚未盜蓋偽造之剩餘空白支票簿及前開二枚印
    鑑章，惟因唐芳美因既知支票、印鑑下落，及念及雙方交情
    ，當時並未報警處理。
二、案經東亮公司告訴由臺灣彰化地方法院檢察署檢察官偵查起
    訴。
    理 　　 由
一、訊據甲○○固坦承有使用蓋有緒亞公司及乙○○之印鑑章之
    東亮公司支票十一張，並於雙偉鴻公司及謝世明均不知情之
    情況下，於如附表二所示之票號ＡＱ0000000及ＡＱ
    0000000號支票背面偽簽雙偉鴻之署押各一枚後，持
    附表二所示支票四張向張淑芬調現，又於如附表一所示之票
    號ＡＱ0000000號支票之背面偽簽謝世明之署押一枚
    後，持附表一所示支票七張交付與廠商以抵付貨款之事實不
    諱，惟堅決否認涉有何竊盜及偽造支票犯行，辯稱：係唐芳
    美同意借伊支票應急使用，伊知情緒亞公司業已更名為東亮
    公司，並發現唐芳美誤拿緒亞公司印鑑章，然唐芳美謂東亮
    公司章在其公公陳永在處，其會補章云云。惟查：、證人
    唐芳美業於偵查中直指稱：「支票及公司印章是她偷的」等
    語（詳見臺灣彰化地方法院檢察署八十九年偵字第二三三○
    號卷第三十四頁背面）、「（問：緒亞公司所申請的支票是
    否停用？）原先是華僑銀行申請已變更的東亮公司，而本件
    支票是臺灣中小企銀由東亮公司重新申請」等語（詳見臺灣
    彰化地方法院檢察署八十九年偵字第二三三○號卷第三十五
    頁），且被告甲○○於偵查中即已供陳：「支票背書謝世明
    是我寫的，雙偉鴻也是我寫的，我沒有告訴謝世明。」等語
    （見臺灣彰化地方法院檢察署八十九年偵字第二三三○號卷
    第一一九頁背面），而卷附票號ＡＱ0000000、ＡＱ
    0000000、ＡＱ0000000號支票正、背面確有
    甲○○所述其未經告訴謝世明及雙偉鴻公司而代為書寫之謝
    世明及雙偉鴻之背書，此有票號ＡＱ0000000、ＡＱ
    0000000、ＡＱ0000000號支票正、背面影本
    各一份在卷可稽（見臺灣彰化地方法院檢察署八十九年偵字
    第二三三○號卷第二十一頁、第二十二頁、第二十三頁以下
    ），而謝世明亦堅決否認有於上開ＡＱ0000000號支
    票之背面為背書，果被告甲○○知悉緒亞公司業已更名為東
    亮公司，並發現唐芳美誤拿緒亞公司印鑑章，則何以被告甲
    ○○於未持予唐芳美之公公陳永在補章之前，於被告甲○○
    主觀上認為公司名義有誤，且印鑑章未補正之票據尚未能使
    用之前，即以配偶謝世明及雙偉鴻之名義背書於上開票據上
    予以轉讓，顯與常理有違，反足證證人唐芳美上開指證為真
    。、又被告甲○○偽造附表一、二所示之支票共十一張，
    帳戶戶名為東亮公司，並非緒亞公司一節，有臺灣中小企業
    銀行支票簿之封面影本一件、偽造附表一、二所示十一張支
    票留存於支票簿內之票頭影本，及票號ＡＱ0000000
    、ＡＱ0000000、ＡＱ0000000號支票正、背
    面影本各一份在卷可稽，緒亞公司亦確於八十三年五月五日
    變更登記名稱為東亮公司，有經濟部公司執照申請公司變更
    登記附卷可憑（同上卷第六十五頁）；茲系爭十一紙支票係
    以緒亞公司之印鑑章簽發，將致印鑑章不符而遭退票。雖被
    告甲○○辯稱係唐芳美誤拿緒亞公司印鑑章，甲○○謂伊會
    至公公陳永在處補東亮公司章等語，惟如前所述唐芳美業已
    證稱：公司大小章及支票簿皆是伊在保管，伊將東亮公司及
    緒亞公司之印鑑章均放置在抽屜內，及證人陳永在證陳：公
    司印章都是唐芳美在保管等語（詳見臺灣彰化地方法院檢察
    署八十九年度偵字第二三三○號卷第三十五頁），被告唐芳
    美顯有保管公司章之事實，衡於一般經驗常情，證人唐芳美
    既能隨手取得上揭支票簿，應有相當掌理公司財務之權，平
    日亦當有相當簽發支票之機會，緒亞公司亦於八十三年五月
    五日變更登記名稱為東亮公司，距本件簽發支票之八十四年
    十月底，業有經年，證人唐芳美應無錯取緒亞公司之印鑑章
    ，蓋於支票之理；且證人唐芳美既有權簽發支票借予被告甲
    ○○（或事後能得到公公陳永在之追認同意補章），則隨即
    將錯蓋之印鑑補章應非難事，應無先令被告甲○○持定無法
    兌現之支票使用轉出，證人唐芳美另費周章再前往補章之理
    ，蓋支票為無因性票據，果已使用轉出，即有受追償之虞，
    且更有受刑事訴追之虞，以被告甲○○及唐芳美均係長久使
    用票據之人，應無甘冒此風險之理，是被告甲○○上開所辯
    即非可採。、被告甲○○另辯稱：是證人唐芳美將整本上
    開臺灣中小企業銀行支票簿連同緒亞公司印鑑、陳永在印鑑
    交其自行簽發開票等語（見同上卷第三十四頁背面、第六十
    四頁）；惟發票行為涉票據責任，印鑑之使用亦常涉其他權
    義，縱發票人欲借支票予他人，應以發票人親自簽寫發票日
    、金額並蓋妥印鑑章後，始交借用人持以行使為常，應無全
    交予他人甚且任意填寫金額以供行使，況借此支票無何憑證
    、擔保，被告甲○○亦自承未付利息（詳見臺灣彰化地方法
    院檢察署八十九年偵字第二三三○號卷第一一九頁背面），
    證人唐芳美至愚亦無交付整本空白支票簿連同印鑑之舉，被
    告甲○○上開所辯與社會交易常情有違，是本件顯非唐芳美
    主動交付印鑑章及空白支票任由被告甲○○簽發，應堪認定
    。
二、辨護意旨略以：１、實體方面：、被告甲○○與證人唐芳
    美確往來多年，自八十一年起亦多有借貸關係，且被告經營
    之雙偉鴻公司於八十四年七、八月間起即陷入困境（此為被
    告甲○○所自承，見原審法院八十六年易字一四○六號卷第
    三十一頁背面），此不但有本院八十八年度上易字第二六○
    七號刑事判決書在卷可參，且經原審調該案全卷查核屬實；
    且閱該卷：被告甲○○、謝世明於向告訴人乙○○、證人陳
    永在、唐芳美借得新臺幣（下同）一千二百四十萬元，借款
    之時間係自八十四年九月三十日起至同年十二月二十五日止
    陸陸續續借貸等語（見原審法院八十六年易字一四○六號卷
    第四十二頁乙○○指述），則被告甲○○既能於八十四年九
    月三十日至同年十二月二十五日間借得多達千餘萬元之借款
    ，其有無必要再潛入東亮公司竊取支票？、況本件果係遭
    竊，何以告訴人並未報警及止付行為，本件果非證人唐芳美
    擅自將支票借給甲○○，因而不敢報警或止付？可見告訴人
    之印章及支票絕非是被偷而應是被借。、證人乙○○自承
    ：「（當唐芳美找到支票簿後）她（唐芳美）也沒有告訴我
    如何找到的」等語，而證人張淑芬稱：我們在整理帳目及磋
    商中，唐芳美告訴我說票是甲○○拿去開的『她用舊公司的
    名義開，我亦沒注意』；唐芳美沒有告訴我她去銀行止付及
    報警的事」查唐芳美、甲○○過去之交情非常好，好到借錢
    不必用借據之情形，因此必會無所不談，然由上開證詞可證
    本案是唐芳美借票給甲○○，否則憑唐芳美與張淑芬之交情
    不可能沒有告訴她。因認被告甲○○未涉有本件竊盜及偽造
    支票犯行。２、程序方面：本件與本院八十八年度上易字第
　  二六○七號被告甲○○涉犯詐欺案件應係同一案件，本件自
    應為免訴判決（見本院卷第三○頁）。惟查：
１、雖證人唐芳美證述發現支票被竊（即本案）之時間為八十四
    年十二月初，嗣被告甲○○有向伊坦言是在同年十一月底所
    竊等語（見臺灣彰化地方法院檢察署八十五年度偵字第七六
    一六號卷第二十六頁，即該署八十五年十月十八日訊問筆錄
    ），按被告甲○○向其坦言十一月底所竊，必定於竊盜之後
    始向唐芳美坦言行竊，從而唐芳美於十二月初發現支票失竊
    ，於時間上並無矛盾之處，況證人唐芳美就其所指被告甲○
    ○向其供承確有竊取支票及印章一節，均屬一致。又證人唐
    芳美於本院前審證稱：「我有打電話去止付，是甲○○打電
    話給我，叫我不用止付，她那時已開出十幾張，她說她會負
    責，叫我不要有後續動作，銀行是那位小姐我已記不得，也
    沒有報警，打電話止付那天她就把票還我了‧‧‧‧緒亞公
    司的印章已經不用了，所以我用放在印鑑的盒子擺在我的辦
    公桌的抽屜，放在中小企銀支票簿旁邊，東亮公司的則用小
    包包起來放在房間裡‧‧‧針對本案我沒有賺取任何利息，
    其他調票我則要負擔風險，利息也是別人賺的。（問：就本
    件竊票後是否還有借票或借錢甲○○？）本件事後我沒有借
    票給她（指甲○○）那之前她有請我幫她調票，金主不認識
    甲○○只認識我，所以我請甲○○要把票繳清，所以事後才
    有這些票據之情形‧‧‧不曾交給她（指甲○○）空白票，
    而且都是先簽好才交給甲○○‧‧‧甲○○是連支票與印章
    一起還我，她說她會讓偷開的票過，可是沒有」等語（詳見
    本院前審審理卷第一○二頁至第一○三頁），是依上開辯護
    意旨所示，被告甲○○與證人唐芳美交情匪淺，則於甲○○
    主動向唐芳美坦承竊取支票並交還支票及印章且保證會處理
    之情況下，在未東窗事發之際，唐芳美自無報警之理，而以
    被告甲○○自八十四年九月三十日起至同年十二月二十五日
    止陸陸續續向唐芳美借貸一千二百四十萬元，被告甲○○應
    有於竊票之前之借票票款尚未給付，是證人唐芳美上開證稱
    ：「本件事後我沒有借票給她（指甲○○）那之前她有請我
    幫她調票，金主不認識甲○○只認識我，所以我請甲○○要
    把票繳清，所以事後才有這些票據之情形」等語，堪認為真
    。且被告甲○○既與證人唐芳美交往及有借貸關係多年，對
    於證人唐芳美保管放置公司支票、印鑑之所在，應知之甚稔
    ，其有乘證人唐芳美未能注意之際，進入東亮公司內逕自取
    走上開支票、印鑑，並在倉促及緊張之下而誤取同置抽屜內
    之緒亞公司印鑑，事後因被告甲○○斯時已將上開竊得支票
    簿及印鑑章返還予證人唐芳美，且雙方本有長期借貸關係，
    基於情誼，唐芳美未就上開支票申報遺失止付及報案之事實
    ，應堪認定。另本件如附表一、二所示之十一紙支票，雖與
    被告等提出之「借支票」單據上所載之借票中，有七張支票
    之發票日及面額相符，及向證人張淑芬抽回支票之單據上，
    有乙○○及證人陳永在之簽認，此有借支票單據二紙影本在
    卷可查，惟本件竊盜、偽造有價證券之時間係在八十四年十
    一月底，而被告等所簽認之借支票單據係在八十五年三月二
    日及同年月三十一日，兩者日期相去甚遠，且並非就該十一
    張支票全部簽認；又因被告等與證人唐芳美有長期借貸關係
    ，且業已累積相當金額，而至八十五年三月間，被告甲○○
    實已難清償積欠多人借款，是證人唐芳美及其夫乙○○、公
    公陳永在至此為求取得憑證，將先前借款清理後填載於單據
    上，亦與常情無違，且依卷附被告甲○○簽立「借支票」單
    據之同時，亦書立「借現金」單據影本及共同簽發本票之影
    本，益證確係為求憑據而簽認，故尚難以相隔甚遠且不明真
    意之「借支票」，即為有利於被告甲○○之認定。又證人乙
    ○○證稱：「（當唐芳美找到支票簿後）她（唐芳美）也沒
    有告訴我如何找到的」等語，而證人張淑芬稱：「我們在整
    理帳目及磋商中，唐芳美告訴我說票是甲○○拿去開的『她
    用舊公司的名義開，我亦沒注意』；唐芳美沒有告訴我她去
    銀行止付及報警的事」等語，以本件唐芳美與被告甲○○之
    交情，被告甲○○既已主動交還印章及支票簿，唐芳美於未
    報警之情況下自亦無告知乙○○支票簿後如何找到而增加被
    告甲○○之困擾之理，是亦無從以乙○○證稱：唐芳美沒有
    告訴伊如何找到支票簿的等語，即為有利於被告甲○○之認
    定。另據唐芳美證稱：甲○○向其坦言支票係其取走且已開
    出調現及給付貨款，則證人張淑芬稱：「我們在整理帳目及
    磋商中，唐芳美告訴我說票是甲○○拿去開的『她用舊公司
    的名義開，我亦沒注意』；唐芳美沒有告訴我她去銀行止付
    及報警的事」等語，與上開唐芳美證述情相符，自亦無從為
    有利於被告甲○○之認定。辯護意旨執上開理由認被告甲○
    ○未有竊盜及偽造支票犯行，尚非可採。
２、本院八十八年度上易字第二六○七號刑事判決書認定被告甲
    ○○涉嫌詐欺取財之事實為：「謝世明、甲○○係夫妻，共
    同在彰化縣員林鎮○○路四十四巷三十五號經營「雙偉鴻國
    際貿易有限公司」（下稱雙偉鴻公司），從事百貨批發業務
    ，自八十四年七、八月間起，已自知陷於經濟困難之境，猶
    基於共同意圖為自己不法所有之概括犯意，以籌措資金、週
    轉為名，陸續向東亮工業股份有限公司（下稱東亮公司）負
    責人乙○○及其家人唐芳美、陳永在詐借得新台幣（下同）
    一千二百四十萬元；復向陳盈杉、張淑芬夫婦詐借得二百六
    十八萬元。並於八十五年十月五日及十月十二日，夥同謝世
    明之父謝秀男偽稱必付款，使永洪貿易有限公司（下稱永洪
    公司）與菲力家族有限公司（下稱菲力公司）誤信，先後送
    達各值十六萬九千三百四十四元與十五萬二千零六十四元之
    牙刷、牙膏等貨物予雙偉鴻公司。嗣因支付前開借款之支票
    、本票均不獲兌現，且永洪公司、菲力公司亦收不到貨款，
    而謝世明、甲○○又避不見面，唐芳美等人始知受騙。」有
    該案判決書一份在卷可稽，而原審法院檢察署檢察官於原審
    移送臺灣彰化地方法院檢察署八十五年度偵字第七九三八號
    被告二人所涉本部分竊盜等犯行併辦，經本院八十八年度上
    易字第二六○七號上開刑事判決書認此部分東亮公司之告訴
    意旨係謂被告甲○○等於八十四年十、十一月間竊取告訴人
    所有之臺灣中小企業銀行支票簿一本及緒亞工業股份有限公
    司之公司章及乙○○印章各一枚，而持以簽發以告訴人為發
    票人之支票十一紙使用云云。就此部分告訴人認為被告係觸
    犯刑法第二百零一條第一項之偽造有價證券、第三百二十條
    第一項之竊盜罪嫌，且據被告甲○○於本院八十八年度上易
    字第二六○七號上開詐欺刑事案件之偵查中自承「先以東亮
    公司台企支票之支票向張淑芬籌款，‧‧‧而後該台企支票
    簿放於被告處數天，因又有其他廠商來請款，同樣也不肯收
    我們的支票，被告遂將此事告訴唐芳美，唐芳美又叫被告簽
    發該支票給廠商，數日後他便來把支票拿回去了。」（見八
    十五年偵字第七六一六號卷第三五、三七頁被告甲○○提出
    答辯狀，八十五年度偵字第七九三八號卷第二十九、三十一
    頁背面同），參以被告於本院審理時陳稱：「（問：妳簽發
    這些支票作何用？）答：有的拿去跟張淑芬調現，有的是付
    給廠商的貨款。（問：妳拿去向張淑芬調現的支票是哪幾張
    ？）答：一共是四張支票，是前審判決附表編號一、二、九
    、十所示這四張（按即如附表二所示支票四張），其他支票
    （即如附表一所示支票七張）是付給廠商，張淑芬希望支票
    面額較小，且視我的還款能力而定，發票日是還款到期日。
    我是當天一次向張淑芬調錢。付給廠商的支票發票日不同，
    我是依據付給廠商的帳簿登載來開票，一次簽發不同日期及
    金額的票據。」（見本院卷第四四、四五頁）。依被告甲○
    ○上開供詞互為勾稽，由此可見，被告對於如附表一所示之
    支票係為抵付貨款予廠商，係因後來廠商來請款而始另行起
    意簽發交付，此與最初被告甲○○竊盜該支票要簽發給張淑
    芬調現如附表二之支票，並非基於同一概括犯意，而為連續
    意圖供行使之用偽造有價證券，則被告第二次另行起意再接
    續簽發附表一之支票七張，就此部分被告甲○○所觸犯刑法
    第二百零一條第一項偽造有價證券等罪，即與上開本院八十
    八年度上易字第二六○七號之詐欺取財並無連續或牽連犯裁
    判上之一罪關係，無從併案審理，亦經本院調閱上開本院八
    十八年度上易字第二六○七號審理卷宗核閱屬實，本件被告
    甲○○接續偽造如附表一之支票七紙，既與上開本院八十八
    年度上易字第二六○七號刑事判決所認定之事實，無何連續
    或牽連犯之裁判上一罪關係，顯非同一案件，本件被告甲○
    ○簽發附表一所示七張支票即非本院八十八年度上易字第二
    六○七號上開詐欺刑事判決效力所及，又被告甲○○雖於本
    院另供稱「附表所示拾壹張支票都是我簽發，我跟唐芳美講
    好，大約在八十四年十月底時，詳細日期我忘了，她拿給我
    ，我一次簽發的，是在我彰化縣員林鎮○○路44巷35號家中
    房間簽發的。」云云，惟證人唐芳美指陳失竊時間係在十一
    月底，於十二月初發現該支票被竊，且被告甲○○所供其一
    次簽發十一張支票情形，非但與本院認定被告甲○○係竊取
    支票簽發之事實未合，且亦與其上開詐欺案偵查中所自承「
    東亮公司台企支票之支票簿放於被告處數天，因又有其他廠
    商來請款，同樣也不肯收我們的支票，被告遂將此事告訴唐
    芳美，唐芳美又叫被告簽發該支票給廠商，日後他便來把支
    票拿回去了。」等情不符，此之所辯，已難採信，況且附表
    一所示及附表二所示支票各為七張及四張，用途不同，分別
    簽發交付對象亦不相同，有持以抵付貨款者，有持向張淑芬
    調現者，支票之發票日有八十五年一月二十五日、二月三日
    、三月十五日、二十三日及四月五日等不同日期，支票之金
    額亦不相同，如謂一次即簽發如附表一及附表二所示之拾壹
    張支票，要交付不同對象，顯悖於經驗法則，不合情理，足
    見被告甲○○此一辯詞，顯為事後企圖混淆事實，為求本件
    與上開本院八十八年度上易字第二六○七號刑事詐欺確定判
    決，合併為有裁判上一罪關係之同一案件，免受刑事處罰之
    目的之託詞甚明，被告甲○○此為翻異卸責之詞，自無足採
    信。是辨護意旨認本件被告甲○○偽造如附表一之支票七紙
    部分，與上開本院八十八年度上易字第二六○七號刑事判決
    所認定之事實有裁判上一罪關係，即有誤會，併予敘明。
三、綜上所述，本件被告甲○○之上開犯行，事証已臻明確。
四、核被告甲○○所為，係犯刑法第二百零一條第一項之偽造有
    價證券罪、刑法第二百十六條、第二百十條之行使偽造私文
    書罪。其盜用印章為偽造有價證券之部分行為，及其行使之
    低度行為為偽造之高度行為所吸收，均不另論罪，另其偽造
    謝世明之署押為偽造文書之部分行為，其偽造文書之低度行
    為，亦為行使之高度行為所吸收，均不另論罪。公訴人雖未
    就被告甲○○偽造謝世明背書部分提起公訴，惟本部分被告
    甲○○行使偽造文書部分犯行，與經起訴之偽造有價證券部
    分有方法與結果之牽連犯裁判上一罪關係，為起訴效力所及
    ，本院自得併予審理，附予敘明。又被告甲○○係另起犯意
    為付廠商貨款，而接續偽造如附表一所示之支票七張，詳如
    上述，故僅論以偽造有價證券實質上一罪；再其所犯偽造有
    價證券、行使偽造私文書罪間，有手段、目的之牽連犯關係
    ，應依牽連犯之規定，以較重之偽造有價證券罪處斷。原審
    判決關於被告甲○○部分認被告甲○○罪證明確予以論罪科
    刑，固非無見，惟、原審判決於主文欄對偽造如附表一所
    列之支票，未依刑法第二百零五條之規定宣告沒收，理由與
    主文顯有不符，尚有未洽。、另原審判決就上開被告偽造
    謝世明背書部分，漏未論及，亦有未洽。、又原審判決未
    就被告甲○○偽造如附表二之支票等犯行部分，認定屬不另
    為免訴諭知，亦有未合。被告甲○○上訴否認偽造支票等犯
    行，指摘原審判決不當及公訴人認被告甲○○部分量刑過輕
    ，提起上訴，雖均無理由，惟原審判決關於被告甲○○部分
    ，既有上開可議之處，自應由本院將原審判決關於被告甲○
    ○部分予以撤銷改判。爰審酌被告甲○○犯罪之動機、目的
    、手段、所生之危害及犯罪後未能坦承犯行之態度等一切情
    狀，量處有期徒刑年。至偽造之如附表一所示共計七張支
    票（含於如附表一所示之票號ＡＱ0000000號支票之
    背面偽簽謝世明之署押一枚），應依刑法第二百零五條之規
    定宣告沒收之。
五、公訴意旨另以：被告甲○○於上開時地竊盜唐芳美置放抽屜
    內之上開空白支票簿一本、東亮公司負責人乙○○印鑑章，
    及因緊急之下而誤竊置放同一抽屜內之緒亞公司印鑑章各一
    枚，得手後，同時接續偽造詳如附表二所示之支票四張，而
    持票向張淑芬調現部分，另認被告甲○○涉有刑法第三百二
    十條第一項之竊盜罪、同法第二百零一條第一項之偽造有價
    證券罪嫌云云。惟查本院八十八年度上易字第二六○七號刑
    事判決書既認定被告甲○○所涉詐欺取財之事實，係：被告
　　甲○○夫妻二人，自八十四年七、八月間起，已自知陷於經
　  濟困難之境，猶共同以籌措資金、週轉為名，陸續向陳盈杉
    、張淑芬夫婦等人詐借款項，並交付如附表二之支票，而後
    支付前開借款之支票均不獲兌現等情，而本件公訴人以被告
    甲○○竊取上開支票及印鑑章之目的，係在於同時接續偽造
    如附表二所示之支票四張，持票向張淑芬調現，用以詐欺款
    項，則被告甲○○本件此部分上開所涉犯上開刑法第三百二
    十條第一項之竊盜罪、同法第二百零一條第一項之偽造有價
    證券與本院八十八年度上易字第二六○七號刑事判決被告甲
    ○○所犯之第三百三十九條第一項之詐欺罪間，目的既在向
    張淑芬調款詐欺，應有牽連犯裁判上之一罪關係或實質上一
    罪關係，亦即被告甲○○上開接續偽造如附表二之支票等犯
    行部分，應為本院八十八年度上易字第二六○七號上開詐欺
    之刑事確定判決效力所及，爰不另為免訴之諭知，至被告甲
    ○○偽造之如附表二支票部分，因此部分犯行不另為免訴之
    諭知，故不併予宣告沒收之（最高法院七十八年台非字第七
    二號判決參照），併為敘明。
據上論斷，應依刑事訴訟法第369條第1項前段、第364條、第299
條第1項前段， 刑法第201條第1項、第216條、第210條、第55條
、第205條，罰金罰鍰提高標準條例第1條前段，判決如主文。
本案經檢察官王懷寧到庭執行職務。
中　　華　　民　　國　　94　　年　　7 　　月　　26　　日
              刑事第二庭  審判長法　官　李　璋　鵬
                                法　官　方　艤　駐
                                法　官　蕭　錦　鍾
上列正本證明與原本無異。
如不服本判決應於收受送達後十日內向本院提出上訴書狀，其未
敘述上訴之理由者並得於提起上訴後十日內向本院補提理由書（
均須按他造當事人之人數附繕本）。
                                書記官　廖　次　芬
中　　華　　民　　國　　94　　年　　7 　　月　　27　　日
附錄：本案論罪科刑法條全文
刑法第201條：
意圖供行使之用，而偽造、變造公債票，公司股票或其他有價證
券者，處三年以上十年以下有期徒刑，得併科三千元以下罰金。
附表一：
編號  票     號  金額（新台幣元）   發票日     偽造署押
一、  AＺ0000000    00000           00.03.10
二、  AＺ0000000    00000           00.02.10
三、  AＺ0000000    00000           00.03.23
四、  AＺ0000000    00000           00.03.15   謝世明壹枚
五、  AＺ0000000    00000           00.01.25
六、  AＺ0000000    00000           00.02.03
七、  AＺ0000000    000000          00.01.25
附表二：
編號  票     號  金額（新台幣元）   發票日     偽造署押
一、  AＺ0000000    000000          00.03.15
二、  AＺ0000000    000000          00.03.25   雙偉鴻壹枚
三、  AＺ0000000    000000          00.04.05   雙偉鴻壹枚
四、  AＺ0000000    000000          00.04.05
                                                      Ｒ
